【裁判字號】    94,上訴,3555
【裁判日期】    950307
【裁判案由】    毒品危害防制條例
【裁判全文】
臺灣高等法院刑事判決                94年度上訴字第3555號
上  訴  人  臺灣宜蘭地方法院檢察署檢察官
上  訴  人
即  被  告  甲○○
上列上訴人因被告毒品危害防制條例案件，不服臺灣宜蘭地方法
院94年度訴緝字第9號，中華民國94年9月22日第一審判決（起訴
案號：臺灣宜蘭地方法院檢察署93年度毒偵字第1172號及併案案
號：94年度毒偵字第45號、第296號），提起上訴，本院判決如
下：
    主  文
原判決撤銷。
甲○○連續施用第壹級毒品，累犯，處有期徒刑壹年肆月。
    事  實
一、甲○○前於民國91年間因施用第1級毒品案件，經送強制戒
    治，並由臺灣板橋地方法院檢察署檢察官以91年度毒偵字第
    609號提起公訴，經臺灣板橋地方法院於91年6月28日，以91
    年度訴字第876號判處有期徒刑8月確定，並於93年1月8日執
    行完畢；強制戒治部分，嗣經法院裁定停止強制戒治，所餘
    戒治期間付保護管束，於92年2月2日保護管束期滿。詎其不
    知悔改，於強制戒治執行完畢釋放後，5年內復基於施用第1
    級毒品海洛因之概括犯意，分別於93年10月19日13時、93年
    12月6日13時、94年1月26日13時、94年8月6日晚間11時10分
    許往前回溯26小時內之某時，連續在宜蘭縣員山鄉○○路78
    號住處，以將海洛因摻水置入針筒內注射肌肉；或將海洛因
    摻入香菸內點燃吸食之方式，施用第1級毒品海洛因4次。嗣
    為警分別於93年10月20日10時45分許，在上開住處查獲，經
    採集尿液送驗結果呈嗎啡陽性反應、93年12月7日15時30分
    許，在宜蘭縣員山鄉○○路○段142號查獲，經採集尿液送驗
    結果呈嗎啡陽性反應、94年1月28日經警依毒品危害防制條
    例第25條第2項規定，採集尿液送驗結果呈嗎啡陽性反應。
    94年8月6日為警於宜蘭市○○路查獲，經查採集尿液送驗結
    果呈嗎啡陽性反應。
二、案經宜蘭縣警察局移送臺灣宜蘭地方法院檢察署檢察官偵查
    起訴及該署移送併辦（94年度毒偵字第1164號）。
    理  由
一、訊據被告甲○○坦承前揭之犯行，復有慈濟大學濫用藥物檢
    驗中心93年10月29日慈藥字第93102923號、93年12月17日慈
    藥字第93121708號、94年2月17日慈大藥字第94021728號、9
    4年8月30日慈大藥字第94083003號函附檢驗總表各1份，可
    證被告有施用海洛因之事實。並有臺灣板橋地方法院檢察署
    檢察官91年度毒偵字第609號起訴書、臺灣板橋地方法院91
    年度訴字第876號刑事判決書、臺灣宜蘭地方法院檢察署刑
    案資料查註紀錄表、被告施用毒品案件紀錄表、被告前案紀
    錄表各1份，可證被告於強制戒治執行完畢釋放後，5年內再
    犯毒品危害防制條例第10條之罪，本件事證明確，被告之犯
    行堪以認定。
二、按海洛因屬毒品危害防制條例第2條第2項第1款所定之第1級
    毒品。故被告甲○○所為，係犯毒品危害防制條例第10條第
    1項之施用第1級毒品罪。被告持有第1級毒品海洛因之低度
    行為，為施用第1級毒品之高度行為所吸收，不另論罪。被
    告4次施用第1級毒品之犯行，時間緊接，方法相同，觸犯構
    成要件相同之罪，顯係基於概括犯意反覆為之，應依連續犯
    規定，以一罪論，並加重其刑。被告就前揭事實之所為，除
    經起訴之93年10月部分外，餘與起訴之部分有連續犯之裁判
    上一罪之關係，本院自得併為審理，被告於91間因違反毒品
    危害防制條例案件，經臺灣板橋地方法院判處有期徒刑8月
    確定，並於93年1月8日執行完畢，此有被告前案紀錄表1份
    在卷可參，其於5年以內再犯本件有期徒刑以上之罪，為累
    犯，依刑法第47條規定，加重其刑。
三、原審據以論罪科刑原非無見，惟就臺灣宜蘭地方法院檢察署
    移請併案之未經起訴之94年度毒偵字第45號、第296號之被
    告所為，何以得併為審理，未為說明，尚有未洽，又前揭被
    告於94年8月6日晚間11時10分許往前回溯26小時內之某時內
    ，施用第1級毒品海洛因部分，未及審酌，亦有未洽，公訴
    人就此提起上訴，尚非無理由，被告以原審判刑太重提起上
    訴為無理由，惟原判決既有前揭可議之處，仍應由本院予以
    撤銷改判，爰審酌被告有違反毒品危害防制條例之犯罪前科
    ，有被告前案紀錄表1份在卷可參，素行尚非良好，且前經
    強制戒治，僅因心情不佳，無法抗拒毒品之誘惑，即再犯本
    罪，顯見其對於毒品之依賴性甚高，與被告施用毒品之次數
    ，和施用毒品足以造成神經方面損害，並容易引起財產、暴
    力方面犯罪，及被告犯罪後坦承犯行，態度良好等一切情狀
    ，量處如主文所示之刑。
據上論斷，應依刑事訴訟法第369條第1項前段、第364條、第299
條第1項前段，毒品危害防制條例第10條第1項，刑法第11條前段
、第56條、第47條判決如主文。
本案經檢察官洪泰文到庭執行職務。
中    華    民    國    95    年    3     月    7     日
                  刑事第七庭  審判長法  官  陳正雄
                                    法  官  蔡光治
                                    法  官  許宗和
以上正本證明與原本無異。
如不服本判決，應於收受送達後十日內向本院提出上訴書狀，其
未敘述上訴之理由者並得於提起上訴後十日內向本院補提理由書
（均須按他造當事人之人數附繕本）。
                                    書記官  沈秀容
中    華    民    國    95    年    3     月    10    日
附錄：本案論罪科刑法條全文
毒品危害防制條例第10條
施用第一級毒品者，處 6 月以上 5 年以下有期徒刑。
施用第二級毒品者，處 3 年以下有期徒刑。


司法院資訊處製作；財團法人民間司法改革基金會備份。
